【裁判字號】    99,簡抗,24
【裁判日期】    990825
【裁判案由】    清償借款
【裁判全文】
臺灣臺北地方法院民事裁定              99年度簡抗字第24號
抗  告  人  陳建全
上列抗告人因與相對人台灣銀行股份有限公司間聲請核發支付命
令事件，抗告人對於民國99年4 月22日本院新店簡易庭所為之99
年度店簡事聲字第10號裁定提起抗告，本院裁定如下：
    主  文
抗告駁回。
抗告費用新臺幣壹仟元由抗告人負擔。
    理  由
一、本件抗告意旨略以：抗告人住所在臺北市中山區，系爭支付
    命令於民國98年12月21日送達抗告人，而受理系爭支付命令
    之鈞院非訟事件處理中心在臺北縣新店市，則抗告人之異議
    不變期間，應自98年12月22日起算20日，並加計在途期間2
    日，即至99年1 月12日始行屆滿，抗告人於99年1 月12日具
    狀聲明異議，並未逾期，原裁定以抗告人逾期聲明異議而予
    駁回，自有未合，為此提起本件抗告，求予廢棄原裁定等語
    。
二、按債務人於支付命令送達後，逾20日之不變期間始提出異議
    者，法院應以裁定駁回之，民事訴訟法第518 條定有明文。
    又當事人不在法院所在地住居者，計算法定期間，應扣除其
    在途之期間。民事訴訟法第162 條第1 項前段亦有明定。所
    謂法院所在地，係指法院所在之市或鄉鎮而言。又在同一法
    院內，各簡易庭之間暨簡易庭與普通庭之間，僅有事務分配
    之問題，決定是否扣除在途期間，係以法院為準，而不及於
    法院下之簡易庭，此觀法院訴訟當事人在途期間表所訂在途
    期間之決定標準，亦以各級法院為準益明。
三、經查，相對人台灣銀行股份有限公司對抗告人聲請核發支付
    命令，經本院於98年12月16日98年度司促字第34548 號准許
    在案，系爭支付命令於98年12月21日送達抗告人，有支付命
    令卷附送達證書可稽。本件抗告人之住所在臺北市○○路10
    0 號10樓之10，係屬本院轄區，其就系爭支付命令向本院聲
    明異議，本院所在地在臺北市中正區，依法院訴訟當事人在
    途期間標準第2 條之附表，並無加計在途期間之規定，是本
    件應無扣除在逾期間之問題。本件異議期間自支付命令送達
    之日即98年12月22日起算20日，應於99年1 月10日屆滿，抗
    告人遲至99年1 月12日始提出異議，有聲明異議狀上本院收
    狀戳可憑，顯已逾上開不變期間。抗告人主張其住所地在臺
    北市，而作成系爭支付命令之本院非訟事件處理中心在臺北
    縣新店市，應加計2 日在途期間，與上開規定不符，要非可
    採。原審駁回抗告人之異議，核無違誤。抗告意旨指摘原裁
    定不當，求予廢棄，為無理由，應予駁回。
五、據上論結，本件抗告為無理由，依民事訴訟法第495 條之1
    第1 項、第449 條第1 項、第78條，裁定如主文。
中    華    民    國    99    年    8    月    25    日
                  民事第六庭審判長法  官  朱漢寶
                                  法  官  陳婷玉
                                  法  官  劉又菁
以上為正本係照原本作成。
本裁定不得抗告。
中    華    民    國    99    年    8    月    25    日
                                  書記官  羅振仁

司法院資訊處製作；財團法人民間司法改革基金會備份。
